【裁判字號】    98,花易,73
【裁判日期】    990125
【裁判案由】    詐欺
【裁判全文】
臺灣花蓮地方法院刑事判決              98年度花易字第73號
公  訴  人  臺灣花蓮地方法院檢察署檢察官
被      告  乙○○
上列被告因詐欺案件，經檢察官提起公訴（98年度偵字第1340號
），本院判決如下：
    主  文
乙○○幫助犯詐欺取財罪，處有期徒刑月，如易科罰金，以新
臺幣壹仟元折算壹日。
    事  實
一、乙○○預見將金融機構帳戶之存摺、提款卡(含密碼)等物提
    供予他人使用，可能助長他人為掩飾詐欺所得犯罪之用，竟
    不違其本意，基於幫助詐欺之犯意，將其向位在花蓮市○○
    路124 號之合作金庫商業銀行花蓮分行(下稱合庫銀行)申辦
    帳號0000000000000號帳戶之存摺、提款卡(含密碼) 等物，
    於民國97年2 月13日上午10時許，在花蓮市○○路台新銀行
    前，交付予葉家豪，再由葉家豪轉交予不明之詐欺集團成員
    使用。嗣該詐騙集團由1 名姓名、年籍不詳之成員於同年月
    19日晚間以電話聯繫甲○○，向甲○○佯稱係東森購物電視
    台業務員，因甲○○女兒網路購物時誤設定帳戶為分期付款
    ，需至自動櫃員機操作以解除分期付款設定云云，致甲○○
    不疑有他而陷於錯誤，於同日晚間8 時18分左右前往中華郵
    政公司自動櫃員機依該詐騙集團成員之指示按鍵操作，匯款
    新臺幣 2萬9千983元至乙○○上開帳戶而得逞。嗣因甲○○
    發覺有異，報警處理，為警通報將該帳戶列為警示帳戶，而
    循線查獲。
二、案經花蓮縣警察局報告臺灣花蓮地方法院檢察署檢察官偵查
    起訴。
    理  由
一、按被告以外之人於審判外之陳述，雖不符前4 條（即刑事訴
    訟法第159 條之1至之4）之規定，而經當事人於審判程序同
    意作為證據，法院審酌該言詞陳述或書面陳述作成時之情況
    ，認為適當者，亦得為證據。當事人、代理人或辯護人於法
    院調查證據時，知有第159條第1項不得為證據之情形，而未
    於言詞辯論終結前聲明異議者，視為有前項之同意，刑事訴
    訟法第159條之5定有明文。經查，檢察官及被告乙○○於本
    院言詞辯論終結前，就本判決所引用下列各項屬於審判外陳
    述之證據，知有第159條第1項不得為證據之情形，均未聲明
    異議，且表示不爭執，經本院審酌該證據作成情況均無不適
    當之情形，是依上開規定，認得作為本案證據。
二、上開犯罪事實，業據被告於本院審理時坦承不諱，核與證人
    即被害人甲○○於警詢時、證人葉家豪於另案警詢、偵訊時
    （臺灣花蓮地方法院檢察署97年度偵字第1235、4007號）及
    另案審理中（臺灣基隆地方法院98年度易字第18號）所證述
    之情節相符。此外，復有被告合庫銀行存摺存款綜合存款客
    戶資料查詢單、印鑑卡、開戶資料、客戶交易資料單查詢、
    中華郵政公司自動櫃員機交易明細表、內政部警政署反詐騙
    案件紀錄表、南投縣政府警察局草屯分局中正派出所受理各
    類案件紀錄表、南投縣政府警察局草屯分局中正派出所受理
    詐騙帳戶通報警示格式表各乙份在卷可稽。是被告自白核與
    事實相符，自應依法論科。
三、被告係基於幫助詐欺取財之不確定故意，提供金融帳戶存摺
    、金融卡及密碼予犯罪集團供作詐騙使用，所為係詐欺取財
    構成要件以外之行為。是核被告所為，係犯刑法第30 條第1
    項前段、第339條第1項詐欺取財罪之幫助犯，依刑法第30條
    第2 項按正犯之刑減輕之。爰審酌被告提供金融帳戶存摺、
    金融卡及密碼予詐騙集團使用，實際上助長詐騙財產犯罪之
    風氣，並造成許多無辜民眾受騙而受有金錢損失，應為當今
    社會詐財事件發生根源之一，不僅擾亂金融交易往來秩序，
    且亦因被告提供帳戶予他人使用，致使執法人員難以追查該
    詐騙集團之真實身分，復參酌其智識程度、被害人所受損害
    之金額，及犯罪後尚知坦承犯行等一切情狀，量處如主文所
    示之刑，並諭知易科罰金之折算標準。
據上論斷，應依刑事訴訟法第299條第1項前段，刑法第339條第1
項、第30條第1 項前段、第2項、第41條第1項前段，刑法施行法
第1條之1，判決如主文。
本案經檢察官簡淑如到庭執行職務。
中    華    民    國    99    年    1     月    25    日
                  刑事第一庭  審判長  法  官  陳世博
                                      法  官  林恒祺
                                      法  官  曹庭毓
以上正本證明與原本無異。
如不服本判決應於收受送達後10日內向本院提出上訴書狀，並應
敘述具體理由。其未敘述上訴理由者，應於上訴期間屆滿後20日
內向本院補提理由書(均須按他造當事人之人數附繕本)「切勿逕
送上級法院」。告訴人或被害人如對於本判決不服者，應具備理
由請求檢察官上訴，其上訴期間之計算係以檢察官收受判決正本
之日期為準。
中    華    民    國    99    年    1     月    25    日
                                      書記官
附錄本判決論罪之法律條文：
中華民國刑法第339條
意圖為自己或第三人不法之所有，以詐術使人將本人或第三人之
物交付者，處5年以下有期徒刑、拘役或科或併科1千元以下罰金
。
以前項方法得財產上不法之利益或使第三人得之者，亦同。
前二項之未遂犯罰之。

司法院資訊處製作；財團法人民間司法改革基金會備份。
